【裁判字號】    92,上易,1329
【裁判日期】    920909
【裁判案由】    竊盜
【裁判全文】
臺灣高等法院臺中分院刑事判決                  九十二年度上易字第一三二九號
    上  訴  人  臺灣彰化地方法院檢察署檢察官
    被      告  乙○○
右上訴人因被告竊盜案件，不服臺灣彰化地方法院九十一年度偵字第六八二○號中華
民國九十二年四月三十日第一審判決（起訴案號：臺灣彰化地方法院檢察署九十一年
度偵字第六八二○號），提起上訴，並經同署檢察官移
偵字第四二七四號、第五八八六號），本院判決如左：
    主      文
原判決撤銷。
乙○○連續攜帶兇器竊盜，累犯，處有期徒刑拾月。
扣案之鑰匙及螺絲起子各壹支沒收。
    事      實
一、乙○○前曾有二次竊盜前科，其中於民國九十年間，因竊盜案件，經臺灣彰化地
    方法院判處有期徒刑八月確定，於九十一年七月十四日執行完畢。詎仍不知悔改
    ，意圖為自己不法之所有，復基於概括之犯意，連續先於九十一年九月十五日下
    午三時許，在彰化縣埔心鄉○○村○○○路茄苳公廟前，見停放於該處而為甲○
○所有之車牌號碼ＴＣＥ─二六一號輕型機車，其上鑰匙未取下，有機可乘，竟
    趁人不知注意之際，以鑰匙發動該機車後騎乘離去，得手後供己使用，嗣於同年
    九月十六日上午十一時三十分許，在埔心鄉○○村○○路二五三號前為警查獲；
    又於九十二年一月二十五日上午六時三十分許，在埔心鄉○○村○○路一二二號
    前，以自備之鑰匙一支，竊取邱顯文所有之車牌號碼為ＫＱＴ－二九七號重機車
    ，得手將該車供己騎用，並於同日下午一時許，在彰化縣永靖鄉○○村○○路一
    ○二巷十八號前，將該車借予不知情之友人劉宏遠騎用，而於同日下午六時許，
    劉宏遠騎乘該車至埔心鄉○○村○○路○段二八九號前，為警攔檢查獲始循線查
    悉上情，並扣得乙○○所有之鑰匙一支；再於九十二年六月二十八日零時二十五
    分許，在埔心鄉○○村○○路口，攜帶其所有客觀可視為兇器使用之螺絲起子一
    把，破壞利讀所有之車牌號碼七Ｂ－○四七七號自小客車之車鎖後，入內竊取該
    車內之ＣＤ唱片十五片，得手後即予逃逸，嗣因認該ＣＤ唱片用途不大，而將該
    ＣＤ唱片丟棄於埔心鄉○○村○○路魚池內，而於同日上午為警循線查獲。
二、案經彰化縣警察局溪湖分局報請臺灣彰化地方法院檢察署檢察官偵查起訴及移送
    併辦。
    理      由
一、被告乙○○雖經合法傳喚未到庭陳述，然其右揭犯罪事實，業據其於警詢時均已
    坦白供認，核與被害人甲○○、利讀、邱顯文於警詢時證述之情節相符，且有被
    害人甲○○、邱顯文立具之贓物認領保管單各一紙在卷可資佐證，並經證人劉宏
    遠於警詢時證述明確，復有被告所有之鑰匙及螺絲起子各一支扣案足憑，至被告
    雖於原審審理中辯稱上揭車牌號碼ＴＣＥ－二六一號機車，有經被害人甲○○同
    意騎乘云云，然此不但與其於警詢時所供不符，且證人甲○○於警詢中已證述沒
    有借用被告機車等語明確，足見被告事後於原審所辯，應係卸責之詞，不足採信
    。本件事證明確，被告之犯行，洵堪認定，應予依法論科。
二、按刑法第三百二十一條第一項第三款之攜帶兇器竊盜罪，係以行為人攜帶兇器竊
    盜為其加重條件，此所謂兇器，其種類並無限制，凡客觀上足以對人之生命、身
    體、安全構成威脅，具有危險性之兇器均屬之（參考最高法院七十九年臺上字第
    五二五三號判決意旨），查螺絲起子，客觀上自足對他人生命、身體造成威脅，
    應屬具有危險性之兇器。被告上揭竊取被害人甲○○、邱顯文所有之機車各一臺
    及以客觀上可觀為兇器使用之螺絲起子一支，竊取被害人利讀所有之ＣＤ唱片十
    五張，核其所為係犯刑法第三百二十條第一項之竊盜罪及同法第三百二十一條第
    一項第三款之攜帶兇器竊盜罪。被告上揭多次竊盜犯行，時間緊接，又係觸犯基
    本構成要件相同之罪名，為連續犯，應以刑法第五十六條之規定論以刑法第三百
    二十一條第一項第三款之攜帶兇器竊盜罪，並加重其刑。又查被告前於九十年間
    ，因竊盜案件，經臺灣彰化地方法院判處有期徒刑八月確定，於九十一年七月十
    四日執行完畢，有臺灣高等法院被告全國前案紀錄表、臺灣彰化地方法院檢察署
    刑案資料查註記錄表各一紙在卷可稽，其於有期徒刑執行完畢後五年內，再犯本
    件有期徒刑以上之罪，是為累犯，應依法遞予加重其刑。至公訴人就移送併辦被
    告竊取邱顯文所有機車及利讀所有ＣＤ唱片犯行，雖未據起訴，然與公訴人起訴
    之犯罪事實具有連續犯之裁判上一罪關係，自為起訴效力所及，本院應併予審究
    ，附此敘明。原審以被告犯罪事證明確，予以論罪科刑，固非無見，惟原審未及
    就移送併辦被告所為上揭犯行併予審判，尚有未洽，檢察官就此提起上訴非無理
    由，而原審判決既有未盡妥洽之處，即屬無可維持，應由本院予以撤銷改判，爰
    審酌被告乙○○前已有二次竊盜前科，品性不佳，竟不思改過向上而竊取他人之
    財物，危害國民之財產法益，復參酌其犯罪之動機、方法、手段、對被害人所生
    之危害暨其犯後坦承犯行，態度尚佳等一切情狀，量處如主文第二項所示之刑示
    懲，至扣案之鑰匙、螺絲起子各一支，為被告所有，供本件犯罪所用之物，業據
    被告供明在卷，併依刑法第三十八條第一項第二款之規定宣告沒收。
三、被告乙○○經合法傳喚，無正當理由而未於審判期日到庭，爰不待其陳述逕行判
    決。
據上論斷，應依刑事訴訟法第三百六十九條第一項前段、第三百六十四條、第三百七
十一條、第二百九十九條第一項前段，刑法第五十六條、第三百二十一條第一項第三
款、第四十七條、第三十八條第一項第二款，判決如主文。
本案經檢察官丙○○到庭執行職務。
中      華      民      國      九十二     年     九      月     九     日
                                臺灣高等法院臺中分院刑事第六庭
                                      審判長法  官  陳  嘉  雄
                                            法  官  邱  顯  祥
                              法  官  陳  秀  
右正本證明與原本無異。
不得上訴。
                                            書記官  黃  禎  祥
中      華      民      國      九十二     年     九      月     十     日
附錄本案論罪科刑法條全文：
刑法第三百二十一條（加重竊盜罪）
犯竊盜罪而有左列情形之一者，處六月以上五年以下有期徒刑：
一、於夜間侵入住宅或有人居住之建築物、船艦或隱匿其內而犯之者。
二、毀越門扇、牆垣或其他安全設備而犯之者。
三、攜帶兇器而犯之者。
四、結夥三人以上而犯之者。
五、乘火災、水災或其他災害之際而犯之者。
六、在車站或埠頭而犯之者。
前項之未遂犯罰之。
                                                                        Ｒ


司法院資訊處製作；財團法人民間司法改革基金會備份。
